```
***
title: "Отчет по лабораторной работе №6"
author: "Студент"
date: "`r Sys.Date()`"
output: html_document
***

# Расчет геометрических параметров

В данном динамическом документе мы проведем **произвольные расчеты** объема и площади поверхности цилиндра, используя возможности *R Markdown*.

## Исходные данные

Зададим параметры нашего геометрического тела. Пусть у нас есть цилиндр со следующими характеристиками:

-   Радиус основания ($r$): 5 см
-   Высота цилиндра ($h$): 10 см

```{r setup_variables}
# Этот чанк кода задает переменные
radius <- 5
height <- 10
pi_val <- pi # Используем встроенную константу числа Пи
```

## Формулы

Для расчетов будем использовать следующие математические формулы:

1.  Объем цилиндра вычисляется как произведение площади основания на высоту: $$ V = \pi r^2 h $$

2.  Площадь полной поверхности складывается из двух площадей оснований и площади боковой поверхности: $$ S = 2\pi r(h + r) $$

## Результаты вычислений

```{r calculations}
# Выполняем расчеты внутри чанка
volume <- pi_val * radius^2 * height
surface_area <- 2 * pi_val * radius * (height + radius)
```

При заданных параметрах (радиус **`r radius`** см и высота **`r height`** см) мы получаем следующие результаты:

-   Объем цилиндра ($V$): **`r round(volume, 2)`** куб. см.
-   Площадь поверхности ($S$): **`r round(surface_area, 2)`** кв. см.

------------------------------------------------------------------------

*Отчет сгенерирован автоматически с использованием R Markdown.*